# 工会代表职工入股，如何收分红及发放呢？

提问人：5566 时间：2017-09-13 20:53:22
以前国有企业改制时，流行由工会代表职工入股，那如果企业分红，工会又该如何入账，又怎么把这部分分红分给职工呢？

回答人：chenyiwei
以前曾有“职工持股会”一类的做法，但不具有法人资格，现在已经很少见。另外工会持股也在以前被要求清理。对工会持股，应区分工会自身作为一个独立社团法人对企业的投资和工会代职工持有投资两种情况，分别处理。